# 请教陈版主，购买商铺的开始折旧时间

提问人：lardqiu 时间：2023-02-01 17:55:
如果购买一个商铺，已经获得钥匙，持有的目的是出租，但需要时间是办理产权证，目前因没有而无法出租，这个例子，是从获得钥匙时开始折旧？还是获得产权证开始折旧？

回答人：chenyiwei
折旧包括物理损耗和价值损耗。在取得钥匙之后，虽然尚未达到出租条件，但其物理损耗已经不可避免地开始，所以应当开始计提折旧，而产权证的获取与折旧的开始时点无直接关系。